【裁判字號】    95,訴,467
【裁判日期】    951011
【裁判案由】    毒品危害防制條例
【裁判全文】
臺灣苗栗地方法院刑事判決               95年度訴字第467號
公  訴  人  臺灣苗栗地方法院檢察署檢察官
被      告  甲○○
上列被告因毒品危害防制條例案件，經檢察官提起公訴（95年度
毒偵字第939 號），及移送併案辦理（台灣宜蘭地方法院檢察署
95年度毒偵字第791號），本院依簡式審判程序判決如下：
    主  文
甲○○施用第一級毒品，累犯，處有期徒刑壹年；扣案之海洛因
壹包淨重零點壹捌公克（空包裝重零點貳伍公克）沒收銷燬之；
刮杓壹支沒收。
    犯罪事實及理由
一、犯罪事實：
（一）甲○○（1） 曾因1 犯施用毒品案件，經法院裁定送觀察
      、勒戒後，認無繼續施用毒品傾向，於民國（下同）87年
      8 月29日執行完畢釋放，由台灣宜蘭地方法院於87年9 月
      10 日 以87年度易字第160 號為免訴判決確定。（2） 又
      因2 犯施用毒品案件，經法院裁定送觀察、勒戒後，認無
      繼續施用毒品傾向，於89年6 月26日執行完畢釋放，由台
      灣宜蘭地方法院檢察署檢察官於89年7 月4 日以89年度毒
      偵緝字第169 號為不起訴處分確定。（3） 又因3 犯施用
      毒品案件，經台灣宜蘭地方法院裁定送強制戒治，於92年
      4 月25日停止戒治付保護管束（嗣因4 犯施用毒品案件，
      被撤銷停止戒治，再度入戒治處所強制戒治，因毒品危害
      防制條例修正，於93年1 月9 日出所，此次強制戒治並未
      執行完畢）；至其刑事責任部分，則經台灣宜蘭地方法院
      於92年3 月12日判處有期徒刑10月，於92年3 月28日判決
      確定。（4） 又因4 犯施用毒品案件，經台灣宜蘭地方法
      院於92年11月27日以92年度訴字第354 號判處有期徒刑10
      月、4 月，定其應執行刑為有期徒刑1 年，於92年12月15
      日判決確定，於94年10月3 日因縮刑期滿執行完畢。
（二）甲○○猶不知悔改，於最近1 次觀察、勒戒執行完畢後5
      年內，又基於反覆施用第一級毒品海洛因之集合性犯意，
      先於95年7 月6 日上午7 時許，在其苗栗縣竹南鎮○○里
      ○○路302 號5 樓之3 住處，以將毒品海洛因置入注射針
      筒內，摻水混合後注射血管之方式，非法施用第1 級毒品
      海洛因1 次。復於95年7 月12日晚上7 、8 時許，在其宜
      蘭縣頭城鎮○○路○ 段219 號住處，以同一方式，施用第
      1 級毒品海洛因1 次。嗣分別於下列時、地，為警查獲：
 （1）甲○○因在苗栗縣竹南鎮○○里○○路302 號5 樓之3 住
      處施用毒品海洛因，經其胞妹林慧珊發現，乃於95年7 月
      8 日中午12時30分許，打電話向警方檢舉，苗栗縣警察局
      竹南分局竹南派出所員警接獲檢舉後，於同日中午12時40
      分許，至甲○○上開住處，由其胞妹林慧珊陪同，在甲○
      ○口袋內扣得海洛因1 包淨重0.18公克（空包裝重0.25公
      克、刮杓1 支外，並將甲○○帶回派出所採尿送驗，結果
      發現其尿液確呈有嗎啡陽性反應。
 （2）宜蘭縣警察局礁溪分局偵查隊員警，於95年7 月13日下午
      6 時多許，在分局對甲○○採尿送驗，結果發現其尿液仍
      呈有嗎啡陽性反應。
（三）案經苗栗縣警察局竹南分局報請台灣苗栗地方法院檢察署
      檢察官偵查起訴，及由宜蘭縣警察局礁溪分局報請台灣宜
      蘭地方法院檢察署檢察官移送併辦。
二、證據名稱：
（一）第一次查獲部分（台灣苗栗地方法院檢察署95年度毒偵字
      第939 號偵查卷）：
 （1）被告甲○○於警詢時及偵、審中之自白。
 （2）苗栗縣警察局竹南分局偵辦違反毒品危害防制條例案件尿
      液鑑驗代碼對照表、中山醫學大學附設醫院檢驗科藥物檢
      測中心95年7 月20日尿液檢驗報告等影本各1 紙。
 （3）照片2張。
 （4）法務部調查局95年8 月3 日調科壹字第990001609 號鑑定
      通知書1紙。
 （5）刮杓1支。
 （6）刑案資料查註紀錄表、台灣高等法院被告前案紀錄表。
（二）第二次查獲部分（台灣宜蘭地方法院檢察署95年度毒偵字
      第791 號偵查卷）：
 （1）被告甲○○於警詢時及本院審理中之自白。
 （2）宜蘭縣警察局礁溪分局偵辦毒品案件嫌疑犯尿液送驗編號
      、姓名對照表、慈濟大學濫用藥物檢驗中心檢驗總表各1
      紙。
 （3）刑案資料查註紀錄表、台灣高等法院被告前案紀錄表。
三、應適用之法條：
（一）刑事訴訟法第273 條之1 第1 項、第299 條第1 項前段、
      第310 條之2、第454條第1 項。
（二）毒品危害防制條例第10條第1 項、第18條第1 項前段。
（三）刑法第11條前段、刑法第47條、第38條第1 項第2 款。
四、台灣宜蘭地方法院檢察署檢察官，就被告甲○○於95年7 月
    12日晚上7 、8 時許，有施用第1 級毒品海洛因之犯行，而
    以該署95年度毒偵字第791 號移送本院併辦，因移送併辦部
    分，與起訴之犯行，有集合犯之實質上1 罪關係（併案意旨
    書誤為有接續犯關係），依審判不可分原則，本院自應一併
    予以審理，附此敘明。
五、本判決係依刑事訴訟法第310 條之2 、第454 條第1 項製作
    ，依法僅記載當事人欄、主文、犯罪事實、證據名稱以及應
    適用之法條，其中犯罪事實部分，依同法第308 條之修正立
    法理由，亦僅記載犯罪構成要件事實，關於刑罰加重事由（
    含累犯在內）免予記載（法院辦理刑事訴訟案件應行注意事
    項第144 點參照），但仍於主文予以表明，並於應適用之法
    條欄予以引用。如不服本判決，應於判決送達之日起10日內
    ，向本院提起上訴。
本案經檢察官黃俊鳴到庭執行職務。
中    華    民    國    95    年    10    月    11    日
                  刑事第三庭    法  官  柳章峰
以上正本證明與原本無異。
如不服本判決，應於判決送達後10日內向本院提出上訴狀（應抄
附繕本）。告訴人或被害人如對於本判決不服者，應具備理由請
求檢察官上訴，其上訴期間之計算係以檢察官收受判決正本之日
期為準。
                                 書記官  陳采瑜
中    華    民    國    95    年    10    月    11    日
附記論罪之法條全文：
毒品危害防制條例第10條第1項
施用第一級毒品者，處6 月以上5 年以下有期徒刑。


司法院資訊處製作；財團法人民間司法改革基金會備份。
